【裁判字號】    92,交聲,217
【裁判日期】    920701
【裁判案由】    違反道路交通管理處罰條例聲明異議
【裁判全文】
臺灣桃園地方法院刑事交通事件裁定                九十二年度交聲字第二一七號
    受處分人即
    異  議  人  甲○○○科技股份有限公司  設桃園縣中壢市○○路七九號
    代  表  人  袁芳輝
右列異議人因違反道路交通管理處罰條例案件，不服交通部公路局新竹區監理所中壢
監理站所為中華民國九十二年五月二十二日壢監裁罰字第裁五三－ZA0000000
號裁決，聲明異議，本院裁定如左：
       主  文
異議駁回。
        理  由
一、本件聲請意旨略以：爰異議人於民國九十二年二月二十日上午九時六分在國道一
    號六四公里處，為內政部警政署國道公路警察局查獲未保持行車安全距離，依道
    路交通管理處罰條例第三十三條第一項之規定，裁處新台幣三千元罰鍰，惟查異
    議人駕車行駛於國道一號六四公里處，前方自用小客車突然緊急煞車，致使異議
    人因反應不及而無法保持安全距離，原處分機關以未保持距離之事實而裁罰，認
    有與事實不符之處，如此裁決實有不當，為此聲明異議等語。
二、經查依高速公路交通管制規則第六條規定：「汽車行駛高速公路，前後兩車之行
    車安全距離，在正常天候狀況下，依左表之規定。」違反上開規定者，依道路交
    通管理處罰條例第三十三條，處罰汽車駕駛人三千元以上六千元以下之罰鍰。本
    件異議人坦承於前開時、地，駕駛六U-二四七號自小客車，車速為每小時八十九
    公里，其與前車實距不足二十公尺，核與現場執勤員警拍照存証逕行舉發之相片
    所示相符，而依高速公路交通管制規則第六條所列之表所示，行車速度八十九公
    里之小型車，應保持最小安全距離為四四‧五公尺，本件異議人行車速度既達八
    十九公里，竟與前車實距不足二十公尺，顯有違前揭高速公路交通管制規則第六
    條之規定，應依道路交通管理處罰條例第三十三條，處罰汽車駕駛人三千元以上
    六千元以下之罰鍰。原處分機關裁處新台幣三千元罰鍰，並無不當。雖異議人主
    張伊駕車行駛於國道一號六四公里處，前方自用小客車突然緊急煞車，致使異議
    人因反應不及而無法保持安全距離，原處分機關以未保持距離之事實而裁罰，認
    有與事實不符之處，然依異議人庭呈之彩色影印相片所示，並未發覺有前方自用
    小客車突然緊急煞車之情事（即前方自用小客車剎車燈並沒有亮），異議人所指
    ，恐有誤會，應不可採。異議意旨並無理由，應予駁回。
三、據上論斷，應依道路交通案件處理辦法第十九條，裁定如主文。
中      華      民      國      九十二      年    七    月      一     日
                                臺灣桃園地方法院交通法庭
                                    法  官  沈 士 亮
右正本證明與原本無異。
如不服本裁定，應於裁定送達後五日內向本院提出抗告狀。
    書記官  邱 志 堅
中      華      民      國      九十二      年    七    月      一      日


司法院資訊處製作；財團法人民間司法改革基金會備份。
